台灣基隆地方法院交通事件裁定　　　　 95年度交聲字第222號
原處分機關　交通部公路總局台北區監理所基隆監理站
即移送機關
異　議　人　新盛通運股份有限公司
即受處分人
代　表　人　張添煌
上列受處分人因違反道路交通管理處罰條例案件，對於交通部公
路總局台北區監理所基隆監理站於中華民國95年11月21日所為之
處分（原裁決案號：基監字第裁42-RB0000000號）聲明異議，本
院裁定如下：
    主  文
原處分撤銷。
新盛通運股份有限公司汽車裝載時，裝載危險物品，罐槽車之罐
槽體未檢驗合格，處罰鍰新台幣肆仟伍百元，並記違規點數貳點
。
    理  由
壹、處分意旨
    原處分意旨略以：異議人即受處分人新盛通運股份有限公司
    之司機於天明，於民國95年10月26日下午13時55分許，駕駛
    異議人所有之AX-597號營業貨櫃曳引車，行經基隆市中山區
    ○○○路時，為警當場舉發其「裝載危險物品罐槽車之罐槽
    體未檢驗合格」之違規行為，經原處分機關依道路交通管理
    處罰條例（下稱本條例）第29條第1 項第3 款之規定，裁處
    罰鍰新台幣4500元云云。
貳、異議意旨
    異議意旨略以：道路交通安全規則第84條第1 項第4 款並未
    敘明本國或外國之檢驗合格證明書，遭攔檢當時，其司機已
    經提出英文資料，乃「國外簽證之合格證」明書；其次，道
    路交通安全規則第84條第1 項第4 款係規範「罐槽車之罐槽
    體」，而其司機當時係「以聯結車載運罐槽式桶型貨櫃」，
    兩者並不相同。何況，我國現今尚無法製造該種類之貨櫃，
    亦無該種類貨櫃之檢驗機構。為此而聲明異議，請求撤銷原
    處分，改諭知為不罰云云。
參、本院見解
    本院基於下列理由，認為異議人之之司機之違規事實明確，
    異議人應受處罰，其聲明異議為無理由：
一、事實認定
    異議人之司機於天明當日確有前開遭舉發違規之基礎事實，
    既經異議人陳明屬實，並有基隆市警察局舉發違反道路交通
    管理事件通知單一紙在卷可稽，並經基隆市警察局第四分局
    於95年11月9 日，以卷附基警四分五字第0950413175號函說
    明附卷足憑。準此以觀，可見其司機當時確有被舉發違規之
    基礎事實無疑。
二、法律見解
    異議人固以前詞置辯，謂其並非違規云云；惟按：裝載危險
    物品罐槽車之罐槽體，應依主管機關規定檢驗合格，並隨車
    攜帶有效檢驗（查）合格證明書，道路交通安全規則第84條
    第1 項第4 款定有明文。何況，罐槽車之罐槽體屬常壓液態
    罐槽車罐槽體者，應經交通部許可之檢驗機構檢驗合格並發
    給檢驗合格證明書，始得裝載危險物品，本條例第29條之4
    第1 項更規定甚詳。經查：卷附基隆市警察局舉發違反道路
    交通管理事件通知單一紙，其左上方空白處雖有「CRXU0000
    000 附帶原文資料總櫃英文」之手寫加註，印證異議人之司
    機確有當場提出所謂原文資料無訛；然則，前述規則第84條
    第1 項第4 款所稱之主管機關，當然是指我國之主管機關；
    所稱之有效檢驗（查）合格證明書，當然是指我國之效檢驗
    （查）合格證明書；本條例第29條之4 第1 項所稱之交通部
    ，當然是指我國之交通部。其理甚明，無待深論。因此，無
    論異議人所提出者是否其所述之「國外簽證之合格證」，其
    「罐槽車之罐槽體」皆應依我國主管機關之規定檢驗合格，
    並隨車攜帶有效檢驗合格證明書始可，不得擅自以外文資料
    取代；異議人認為前述規則第84條第1 項第4 款並未敘明本
    國或外國之檢驗合格證明書云云，應屬誤會。其次，前述規
    則第84條第1 項第4 款所稱之「罐槽車之罐槽體」，「罐槽
    體」係當主詞之名詞，「罐槽車之」係修飾詞之形容詞，只
    須有「罐槽體」即有適用，不因其係以「罐槽車」載運或係
    「以聯結車載運」而有不同。異議人認其係「以聯結車載運
    罐槽式桶型貨櫃」，可不受前述規則第84條第1 項第4 款之
    規範云云，自無可採。
肆、撤銷理由
    經查：異議人之汽車駕駛人既有前述違規事實，已如前述；
    且於前揭舉發單合法送達之後，未於應到案日期以前，自動
    繳納最低額罰鍰，則原處分機關依前述規定，就異議人之司
    機之違規行為，而對異議人裁處罰鍰，本屬於法有據，異議
    人之異議並無理由。然則，本院基於下列理由，認為異議人
    之聲明異議雖無理由，然移送機關之前開處分尚有違誤，應
    予撤銷，由本院自為裁決如主文第二項所示：按汽車裝載時
    ，有裝載危險物品，罐槽車之罐槽體未檢驗合格者，處汽車
    所有人新台幣3000元以上9000元以下罰鍰，並責令改正或禁
    止通行，此觀之本條例第29條第1 項第3 款甚明；汽車駕駛
    人有同條例第29條第1 項第1 款至第3 款情形之者，記違規
    點數二點，本條例第63條第1 項第2 款亦規定至明。惟查：
    原處分僅就異議人裁處罰鍰4500元，漏未記其違規點數二點
    ，於法不合。因此，異議人雖未異議及此，然原處分既有可
    議之處，自屬無可維持，自應予以撤銷改判。
伍、據上論斷
    應依道路交通案件處理辦法第20條前段，裁定如主文。
中　　華　　民　　國　　96　　年　　4 　　月　　9 　　日
                  交通法庭法  官  陳  志  祥
以上正本證明與原本無異。
如不服本裁定，應於收受送達後5日內，向本院提出抗告狀，敘
述抗告之理由，抗告於台灣高等法院，並應按對造當事人之人數
附具繕本。
中　　華　　民　　國　　96　　年　　4　 　月    9 　　日
                          書記官  王  月  娥
